宣示判決筆錄
原      告  良京實業股份有限公司

法定代理人  平川秀一郎

訴訟代理人  林家宇  
被      告  徐嵐新  


上列當事人間110年度中小字第1799號請求給付簽帳卡消費款事
件，於中華民國110 年11月10日上午9 時35分整在臺灣臺中地方
法院臺中簡易庭宣示判決，出席職員如下：
    法      官  林筱涵
    書  記  官  張峻偉
朗讀案由。
法官朗讀主文宣示判決如下：
    主      文
被告應給付原告新臺幣參萬參仟陸佰零壹元，及其中新臺幣貳萬
玖仟柒佰壹拾捌元自民國九十五年十一月二十八日起至一○四年
八月三十一日止，按週年利率百分之二十計算之利息，並自民國
一○四年九月一日起至清償日止，按週年利率百分之十五計算之
利息。
訴訟費用新臺幣壹仟元由被告負擔。
本判決得假執行。 
    事實及理由之要領
一、原告主張：被告前向訴外人渣打國際商業銀行股份有限公司
    台北分公司（現為渣打國際商業銀行股份有限公司，下稱渣
    打銀行）申請信用卡使用，約定被告得持原告所核發之信用
    卡至特約商店消費及預借現金，但應於每月當期繳款截止日
    前繳納消費款及所預借之現金，或繳納最低應繳金額，並依
    週年利率20％計算循環信用利息。詎被告迄至民國95年11月2
    7日止，尚積欠33,857元未依約繳款，嗣經部分繳款抵充後
    ，尚欠33,601元（其中本金為29,718元）未清償，依約已喪
    失期限利益，應即清償所有未償還之款項。而渣打銀行已將
    上開債權讓與原告並公告。為此，爰依信用卡契約及債權讓
    與之法律關係，提起本件訴訟，並聲明如主文第1 項所示。
二、上開原告主張之事實，業據其提出行政院金融監督管理委員
    會函、經濟部函、信用卡申請書、信用卡合約書、金融監督
    管理委員會100 年2 月9 日金管銀票字第10040000140 號令
    、信用卡月結單、債權讓與證明書暨附表、公告報紙為證。
    被告已於相當時期受合法之通知，而於言詞辯論期日不到場
    ，亦未提出準備書狀爭執，本院依上開證據之調查結果，堪
    信原告所陳上情為真正，本院即採為判決之基礎。從而，原
    告依信用卡契約及債權讓與之法律關係，請求被告給付原告
    如主文第1 項所示之金額，為有理由，應予准許。
三、訴訟費用負擔及假執行宣告之依據：民事訴訟法第78條、第
    436 條之19第1 項、第436 條之20。
　
民事訴訟法第436 條之24第2 項：
對於本判決之上訴，非以違背法令為理由，不得為之。
如對本判決上訴，須於判決送達後20日內向本院提出上訴狀，並
須表明原判決所違背之法令及其具體內容與依訴訟資料可認為原
判決有違背法令之具體事實之上訴理由（均須按他造當事人之人
數附繕本）
中　　華　　民　　國　　110 　年　　11　　月　　10　　日
                  臺灣臺中地方法院臺中簡易庭
                                  法  官  林筱涵
                                  書記官  張峻偉
以上正本證明與原本無異。
中　　華　　民　　國　　110 　年　　11　　月　　10　　日
                                  書記官  張峻偉